臺灣臺北地方法院民事裁定              100年度聲字第762號
聲  請  人  王永慶
相  對  人  中央選舉委員會
法定代理人  張博雅
上列當事人間回復參選資格等事件，本院裁定如下：
    主  文
本件移送臺北高等行政法院。
    理  由
一、按憲法第16條保障人民有訴訟之權，旨在確保人民有依法定
    程序提起訴訟及受公平之審判。至於訴訟救濟，究應循普通
    訴訟程序抑或依行政訴訟程序為之，則由立法機關依職權衡
    酌訴訟案件之性質及既有訴訟制度之功能等而為設計，而我
    國關於行政訴訟與民事訴訟之審判，依現行法律之規定，係
    採二元訴訟制度，分由不同性質之法院審理。關於因公法關
    係所生之爭議，由行政法院審判，因私法關係所生之爭執，
    則由普通法院審判，司法院大法官會議釋字第418號、第448
    號著有解釋明文。次按選舉罷免事件之爭議，除法律別有規
    定外，得依本法提起行政訴訟。行政訴訟法第10條亦有明文
    。又普通法院認其無受理訴訟權限者，應依職權裁定將訴訟
    移送至有受理訴訟權限之管轄法院；訴訟事件不屬普通法院
    之權限者，又不能依第31條之2第2項規定移送者，普通法院
    應以裁定駁回之，民事訴訟法第31條之2第2項、第249條第1
    項第1款亦定有明文。
二、聲請意旨略以：相對人於民國100年12月16日以中選務字第
    10031504632號函否准聲請人登記為第8屆立法委員選舉候選
    人，復經南投縣選舉委員會於100年12月17日通知聲請人因
    犯公職人員選舉罷免法第99條第1項之罪，經法院判處有期
    徒刑2年、緩刑3年、褫奪公權1年，因緩刑期滿日為101 年2
    月1日，仍屬公職人員選舉罷免法第26條第3款不得登記為候
    選人之情形，通知聲請人因「資格不符規定」，依法不得登
    記為第八屆立法委員選舉候選人。然聲請人緩刑期滿日為
    101 年2月1日，恰為第八屆立法委員上任日，聲請人並非十
    惡不赦之徒，相對人應對聲請人為有利之認定，放寬審查，
    從而主張聲請人具有第八屆立法委員候選人選舉資格，爰請
    求：相對人100年12月16日中選務字第10031504632號函廢棄
    。
三、經查，本件因南投縣選舉委員會於100年12月17日以投選一
    字第1000001634號函通知聲請人因資格不符不得登記為第八
    屆立法委員選舉候選人，係依據相對人於100年12月16日中
    選務字第10031504632號函辦理，則聲請人是否具備第八屆
    立法委員選舉候選人資格，核係因選舉罷免事件之爭議，且
    為聲請人與國家間因公法上法律關係所生爭議，聲請人顯無
    任何私法上之權利遭受侵害，自非普通法院所得管轄之民事
    案件，應由行政法院審判。本件聲請人誤向本院提起本件聲
    請顯非合法，而相對人機關所在地在臺北市，揆諸首揭法律
    規定，應將本件裁定移送至有受理訴訟權限之臺北高等行政
    法院。
四、依民事訴訟法第31條之2第2項規定，裁定如主文。
中    華    民    國   100    年    12    月    26    日
                 民事第七庭    審判長法  官  林玲玉
                                     法  官  徐千惠
                                     法  官  蘇嘉豐
以上正本係照原本作成。
如對本裁定抗告須於裁定送達後10日內向本院提出抗告狀，並繳
納抗告費新臺幣1,000元。
中    華    民    國   100    年    12    月    26    日
                                     書記官  林鈞婷